【裁判字號】    90,易緝,24
【裁判日期】    900302
【裁判案由】    竊盜
【裁判全文】
臺灣桃園地方法院刑事判決                            九十年度易緝字第二四號
    公  訴  人  臺灣桃園地方法院檢察署檢察官
    被      告  甲○○
右列被告因竊盜案件，經檢察官提起公訴（八十八年度偵字第一六五七二號），本院
判決如左：
        主  文
甲○○竊盜，累犯，處有期徒刑陸月，如易科罰金，以參佰元折算壹日。
扣案之鑰匙壹支沒收。
        事  實
一、甲○○曾於民國八十七年間因傷害案件，經台灣高等法院判處有期徒刑一年確定
    ，甫於八十七年十月二十三日執行完畢，詎仍不知悔改，復基於意圖為自己不法
    所有之犯意，於八十八年九月十五日十二時許，在桃園縣桃園市○○街、東興街
    口前，以自備之鑰匙竊取乙○○所有車牌號碼ＢＹＫ─二六八號機車一部，得手
    後供己騎乘使用該機車。嗣於同年十二月十二日下午五時許，甲○○騎乘上開機
    車搭載不知情之吳居學，途經桃園縣桃園市○○路二０八巷內為警臨檢查獲，並
    扣得其所有鑰匙一支。
二、案經桃園縣警察局桃園分局報請台灣桃園地方法院檢察署檢察官偵查起訴。
        理  由
一、訊據被告甲○○矢口否認右竊取機車，辯稱：辯稱：被查獲之機車係年籍不詳綽
    號「阿光」之男子借用云云。然查：被告先於警訊、偵查中供稱被查獲之機車係
    八十八年十月二十八日十七時許，在桃園市○○路與三民路口向年籍不詳綽號「
    阿光」之男子所借，約定借用一下子就歸還，但回去後就找不到「阿光」云云；
    於本院審理中先改稱被查獲之機車係年籍不詳綽號「阿光」之男子所借用，約定
    借用一下子就歸還，但當天（十一月十二日）剛借沒多久就被查獲，伊不知係贓
    車云云，其後改供稱：伊曾多次向「阿光」借用該機車云云，供詞前後不一，亦
    與證人吳居學證述：被告甲○○曾於八十八年十一月六日十時騎乘該機車搭載伊
    等語相矛盾；又無法提供綽號「阿光」之年籍資料以實其說；且既然曾多次向「
    阿光」借用該機連，豈有不知「阿光」之年籍資料；而借用該機車，並未向「阿
    光」索取行車執照，亦有違常情；再該機車係當年份之新車，價值不貲，若不知
    「阿光」之真實姓名年籍，顯非熟識，「阿光」豈會任意將該機車借給被告，且
    事後亦不向被告要求歸還之理？何況被告若果係向綽號「阿光」之男子所借用，
    並不知係贓車，則何須遇警攔截檢查，即欲棄車逃逸。此外，復有贓物認領保管
    單、車輛失竊資料個別查詢報表各一紙附卷，及鑰匙一支扣案可稽，是被告所辯
    顯係卸責之詞，不足採信，故本件事證已臻明確，被告犯行堪予認定。
二、核被告所為，係犯刑法第三百二十條第一項之罪。又被告甲○○曾於八十七年間
    因傷害案件，經台灣高等法院判處有期徒刑一年確定，甫於八十七年十月二十三
    日執行完畢，此有台灣桃園地方法院檢察署刑案資料查註紀錄表一份在卷可稽，
    其於有期徒刑執行完畢後五年以內再犯本件有期徒刑以上之罪，為累犯，應依刑
    法第四十七條規定遞加重其刑。爰審酌被告犯罪之動機、目的、手段、及所竊財
    物價額與犯罪後態度等一切情狀，量處如主文所示之刑。按行為後法律有變更者
    ，適用裁判時之法律，但裁判前之法律有利於行為人者，適用最有利於行為人之
    法律，刑法第二條第一項定有明文。刑法第四十一條於本件被告犯罪後修正，並
    於九十年一月十二日生效，茲比較新舊刑法第四十一條，以修正後之刑法第四十
    一條較有利於被告，故依前揭說明，應適用裁判時之法律即修正後之刑法第四十
    一條，本院自應就前揭宣告之刑諭知易科罰金之折算標準。
三、扣案之機車鑰匙一支，被告雖陳稱該鑰匙係綽號「阿光」所有，惟如前所述，應
    為被告所有供犯罪所用之物無訛，應依刑法第三十八條第一項第二款宣告沒收。
據上論斷，應依刑事訴訟法第二百九十九條第一項前段，刑法第二條第一項前段、第
三百二十條第一項、第四十七條、第三十八條第一項第二款、修正後之第四十條第一
項，罰金罰鍰提高標準條例第一條前段、第二條，判決如主文。
本案經檢察官胡原龍到庭執行職務。
中      華      民      國    九十      年      三      月      二      日
                              台灣桃園地方法院刑事第二庭
                                          法  官  曾 正 耀
右正本證明與原本無異。
如不服本判決，應於判決送達後十日內向本院提出上訴狀( 應附繕本 )，上訴於
臺灣高等法院。
                                          書記官  文 巧 雲
中        華        民        國   九十   年   三   月    五    日
刑法第三百二十條
意圖為自己或第三人不法之所有，而竊取他人之動產者，為竊盜罪，處五年以下有期
徒刑、拘役或五百元以下罰金。


司法院資訊處製作；財團法人民間司法改革基金會備份。
